臺灣高雄地方法院刑事判決　　　　　　99年度審易字第5242號
聲　請　人　臺灣高雄地方法院檢察署檢察官
被　　　告　劉國村
上列被告因竊盜案件，經檢察官聲請簡易判決處刑（99年度偵字
第32503 號），本院簡易庭認不宜以簡易判決處刑，改依通常程
序審理（99年度簡字第2204號），嗣被告於準備程序中就被訴事
實為有罪之陳述，經本院合議庭裁定進行簡式審判程序，並判決
如下：
    主  文
劉國村共同犯踰越安全設備竊盜罪，累犯，處有期徒刑柒月。
    事  實
一、劉國村前因違反毒品危害防制條例等罪，分別經本院以96年
    度訴字第3800號、97年度審簡字第6258號判決各判處有期徒
    刑7 月、6 月確定，嗣經本院以98年度審聲字第1061號裁定
    定應執行刑為有期徒刑1 年確定，於民國98年10月19日執行
    完畢。詎其猶不知悔改，復與邱金生（另經本院以99年度簡
    字第2204號判決）共同基於意圖為自己不法所有之犯意聯絡
    ，於99年9 月14日9 時許，2 人踰越高雄縣林園鄉○○村○
    ○○路166 號門前設立具有防閑效用之鐵欄杆缺口縫隙，以
    此方式擅自進入蔡榮吉原所經營之養殖場內，徒手竊取蔡榮
    吉所有置放在該處之鐵門1 塊，得手後，共同將前開鐵門搬
    運至不知情之陳世勳所經營位於高雄縣林園鄉○○村○○路
    ○段林子邊段1579號之「壹泉資源回收場」變賣。嗣於99年
    9 月15日，為警在「壹泉資源回收場」查獲前開失竊鐵門，
    並調閱監視錄影畫面，始循線查獲上情。
二、案經高雄縣政府警察局林園分局報告臺灣高雄地方法院檢察
    署檢察官偵查後聲請簡易判決處刑，本院簡易庭認不宜以簡
    易判決處刑，改依通常程序審理，嗣劉國村於準備程序中就
    被訴事實為有罪之陳述，經本院合議庭裁定進行簡式審判程
    序。
    理  由
一、本件被告劉國村因竊盜案件，檢察官聲請簡易判決處刑，經
    本院認為有刑事訴訟法第451 條之1 第4 項但書之情形，應
    適用通常程序審判之。又被告所犯加重竊盜罪，非死刑、無
    期徒刑、最輕本刑為3 年以上有期徒刑之罪，或高等法院管
    轄第一審之案件，被告於本院準備程序進行中，就被訴事實
    為有罪之陳述，經法官告知簡式審判程序之旨，並聽取公訴
    人及被告之意見後，本院合庭裁定由受命法官獨任依簡式審
    判程序審理，是本件之證據調查，依刑事訴訟法第273 條之
    2 規定，不受同法第159 條第1 項、第161 條之2 、第161
    條之3 、第163 條之1 及第164 條至第170 條規定之限制，
    以上合先敘明。
二、上開犯罪事實，業據被告劉國村於警詢、偵查及本院審理中
    均坦承不諱，與證人即同案被告邱金生於警詢、偵查中之證
    述、證人即被害人蔡榮吉、證人陳世勳於警詢中之證述互核
    相符，復有監視器錄影光碟翻拍照片2 紙（見警卷第20頁）
    及現場照片4 張（見警卷第21頁至第22頁）在卷可稽，足見
    被告之任意性自白與事實相符。從而，本件事證明確，被告
    犯行洵堪認定，應依法論科。
三、論罪科刑：
(一)  按刑法第321 條第1 項第2 款所謂「安全設備」，係指依社
    會通常觀念足認為防盜之設備而言（最高法院55年台上字第
    547 號判例參照）。本案被害人蔡榮吉於上開養殖場門口設
    置鐵欄杆，此有現場照片1 張在卷可憑（見警卷第21頁），
    而鐵欄杆，依照社會通常觀念，具有防盜之功能，足認係安
    全設備，被告以踰越鐵欄杆之方式行竊，已使他人之安全設
    備失其防盜之效用，應構成踰越安全設備竊盜罪。
(二)  核被告劉國村所為，係犯刑法第321 條第1 項第2 款之踰越
    安全設備竊盜罪。又被告與共同被告邱金生間，就上開犯行
    有犯意聯絡及行為分擔，應依刑法第28條之規定，論以共同
    正犯。又被告有如事實欄所載之犯罪科刑及執行紀錄，有臺
    灣高等法院被告前案紀錄表1 份在卷可參，其於受前開有期
    徒刑執行完畢後，5 年以內故意再犯本件有期徒刑以上之罪
    ，為累犯，應依刑法第47條第1 項規定加重其刑。爰審酌被
    告其不思以正當方法謀取錢財，竟貪圖小利行竊，竊取他人
    財產，所為實屬不該，且其前有竊盜、毒品前科，素行不佳
    ，惟念其於偵查、審判中始終坦承犯行，犯後態度尚可，且
    所竊財物價值據被害人陳稱為新臺幣（下同）7,000 元，業
    據被害人領回，此有贓物認領保管單1 紙附卷可查，犯罪所
    生損害已稍有減輕，復考量其犯罪所得僅500 元、目的、手
    段、智識程度及生活狀況等一切情狀，量處如主文所示之刑
    ，以示懲儆。
據上論斷，應依刑事訴訟法第299 條第1 項前段、第452 條、第
273 條之1 第1 項、第299 條第1 項前段，刑法第28條、第321
條第1 項第2 款、第47條第1 項，判決如主文。
本案經檢察官余彬誠到庭執行職務。
中    華    民    國    100   年    1     月    10    日
                  刑事第三庭    法  官  陳采葳
以上正本證明與原本無異。
如不服本判決應於判決送達之日起10日內向本院提出上訴書狀。
中    華    民    國    100   年    1     月    10    日
                                書記官  馮欽鳳
附錄本案所犯法條：
刑法第321條第1項
犯竊盜罪而有左列情形之一者，處 6 月以上、 5 年以下有期徒
刑：
一、於夜間侵入住宅或有人居住之建築物、船艦或隱匿其內而犯
    之者。
二、毀越門扇、牆垣或其他安全設備而犯之者。
三、攜帶兇器而犯之者。
四、結夥三人以上而犯之者。
五、乘火災、水災或其他災害之際而犯之者。
六、在車站或埠頭而犯之者。
以上正本證明與原本無異。
如不服本判決應於收受判決後10日內向本院提出上訴書狀，並應
敘述具體理由。其未敘述上訴理由者，應於上訴期間屆滿後20日
內向本院補提理由書(均須按他造當事人之人數附繕本)「切勿逕
送上級法院」。